臺灣臺北地方法院刑事判決
111年度審簡字第594號
公  訴  人  臺灣臺北地方檢察署檢察官
被      告  張翊康



上列被告因竊盜案件，經檢察官提起公訴（111年度偵字第3079
號），嗣被告於本院審理時自白犯罪（本院111年度審易字第374
號），本院認為宜以簡易判決處刑，逕以簡易判決處刑如下：
    主      文
張翊康犯竊盜罪，處拘役參拾日，如易科罰金，以新臺幣壹仟元
折算壹日。
未扣案之犯罪所得手機架及煞車油杯各壹個均沒收，於全部或一
部不能沒收或不宜執行沒收時，追徵其價額。
    事實及理由
一、本件犯罪事實及證據，除證據部分增列「被告張翊康於本院
    審理時之自白（本院審易卷第36頁）」外，其餘均引用檢察
    官起訴書之記載（如附件）。
二、論罪科刑
(一)核被告所為，係犯刑法第320條第1項之竊盜罪。
(二)爰以行為人之責任為基礎，審酌被告不思以正當途徑獲取所
    需，貪圖一時方便而徒手竊取他人之物，顯乏尊重他人財產
    權之觀念，應予非難，惟念其犯後坦承犯行，然未與告訴人
    和解亦未賠償告訴人，兼衡被告之前科素行、犯罪動機、目
    的、手段及犯罪所造成之損害，暨其自述國中肄業之智識程
    度、先前職業收入、無需扶養他人之家庭經濟生活狀況（見
    本院審易卷第37頁）等一切情狀，量處如主文所示之刑，並
    諭知易科罰金之折算標準。至本件於改行簡易判決處刑前，
    檢察官未主張足以證明被告構成累犯事實之前案徒刑執行完
    畢資料及具體指出被告本件有何特別惡性及對刑罰反應力薄
    弱等各節，改行簡易程序後，檢察官無法參與且無踐行調查
    、辯論程序，依最高法院刑事大法庭110年度台上大字第566
    0號裁定意旨，本院無從裁量是否因累犯而應加重其刑，附
    此敘明。
三、按犯罪所得，屬於犯罪行為人者，沒收之；前二項之沒收，
    於全部或一部不能沒收或不宜執行沒收時，追徵其價額，刑
    法第38條之1第1項前段、第3項分別定有明文。查被告因本
    案竊得手機架及煞車油杯各1個，為其犯罪所得，未據扣案
    ，且未發還被害人，應依刑法第38條之1第1項前段、第3項
    之規定沒收，於全部或一部不能沒收或不宜執行沒收時，追
    徵其價額。
四、依刑事訴訟法第449條第2項前段、第3項、第454條第2項，
    逕以簡易判決處刑如主文。
五、如不服本判決，得自收受送達之翌日起20日內向本院提出上
    訴狀（須附繕本），上訴於本院第二審合議庭。
本案經檢察官詹騏瑋提起公訴，檢察官張友寧到庭執行職務。
中　　華　　民　　國　　111 　年　　5 　　月　　25　　日
　　　　　　　　　刑事第二十一庭  法　官　王筱寧
上正本證明與原本無異。 
如不服本判決應於收受送達後20日內向本院提出上訴書狀，並應
敘述具體理由；其未敘述上訴理由者，應於上訴期間屆滿後20日
內向本院補提理由書（均須按他造當事人之人數附繕本）「切勿
逕送上級法院」。告訴人或被害人如對於本判決不服者，應具備
理由請求檢察官上訴，其上訴期間之計算係以檢察官收受判決正
本之日期為準。 因疫情而遲誤不變期間，得向法院聲請回復原
狀。
                                  書記官  林思辰
中　　華　　民　　國　　111 　年　　5 　　月　　25　　日
附錄本案論罪科刑法條
中華民國刑法第320條
（普通竊盜罪、竊佔罪）
意圖為自己或第三人不法之所有，而竊取他人之動產者，為竊盜
罪，處5年以下有期徒刑、拘役或50萬元以下罰金。
意圖為自己或第三人不法之利益，而竊佔他人之不動產者，依前
項之規定處斷。
前二項之未遂犯罰之。

附件
臺灣臺北地方檢察署檢察官起訴書
                                     111年度偵字第3079號
　　被　　　告　張翊康　男　00歲（民國00年0月0日生）
　　　　　　　　　　　　住○○市○○區○○街000巷00號3樓
　　　　　　　　　　　　（另案在法務部矯正署臺北監獄執行
　　　　　　　　　　　　中）
　　　　　　　　　　　　國民身分證統一編號：Z000000000號
上列被告因竊盜案件，已經偵查終結，認應提起公訴，茲將犯罪
事實及證據並所犯法條分敘如下：
　　　　犯罪事實
一、張翊康意圖為自己不法所有，基於竊盜之犯意，於民國110
    年9月10日5時16分許，在臺北市○○區○○路0段000巷00號對面
    停車格，徒手竊取王勝弘安裝在車牌號碼000-0000號大型重
    型機車上之手機架及煞車油杯（價值共計新臺幣4,799元）
    得手後離去。
二、案經王勝弘訴由臺北市政府警察局大安分局報告偵辦。
　　　　證據並所犯法條
一、證據清單及待證事實：
編號 證據名稱 待證事實 1 被告張翊康之供述 被告於犯罪事實欄一所載之時間、地點徒手竊取手機架之事實。 2 證人即告訴人王勝弘之指證 前揭機車上之手機架及煞車油杯遭竊之事實。 3 監視器畫面擷取照片共12張 被告於犯罪事實欄一所載之時間、地點行竊之事實。 
二、核被告所為，係犯刑法第320條第1項竊盜罪嫌。被告竊得之
    上開物品，屬被告之犯罪所得，倘於裁判前未能實際合法發
    還被害人，請依刑法第38條之1第1項、第3項規定宣告沒收
    ，並於全部或一部不能沒收或不宜執行沒收時，追徵其價額
    。
三、依刑事訴訟法第251條第1項提起公訴。
　　此　致
臺灣臺北地方法院
中　　華　　民　　國　 111　　年　　1 　　月　　26　　日
　　　　　　　　　　　　    　檢　察　官　詹騏瑋
本件正本證明與原本無異
中　　華　　民　　國　 111　　年　　2　 　月　　11　　日
                              書　記　官　廖安琦
附錄本案所犯法條全文
中華民國刑法第320條
意圖為自己或第三人不法之所有，而竊取他人之動產者，為竊盜
罪，處 5 年以下有期徒刑、拘役或 50 萬元以下罰金。
意圖為自己或第三人不法之利益，而竊佔他人之不動產者，依前
項之規定處斷。
前二項之未遂犯罰之。